【裁判字號】    95,交抗,490
【裁判日期】    950703
【裁判案由】    違反道路交通管理處罰條例
【裁判全文】
臺灣高等法院交通事件裁定             95年度交抗字第490號
抗  告  人  甲○○
上列抗告人因違反道路交通管理處罰條例案件，不服臺灣士林地
方法院中華民國95年4月24日裁定（95年度交聲字第281號），提
起抗告，本院裁定如下：
    主  文
抗告駁回。
    理  由
一、本件抗告意旨略以，本件抗告人違規路段，即省道台9 線沿
    線所設速限不當，且不應連續設測速器，以避免爭議；加以
    又未妥善設置警告標誌，以致造成用路人之陷阱，尤屬不當
    云云。
二、經查本件抗告人甲○○於民國（下同）94年12月18日下午4
    時45分許，駕駛車號AW-7588 號自小客車，行經省道台九線
    北上68.5公里處，經警逕行舉發「速限50公里，時速67公里
    ，超速17公里」之違規事實，為抗告人所不爭執，復有舉發
    違反道路交通管理事件通知單及採證照片影本各1 紙在卷足
    憑；而省道台九線最高速限為50公里，並於台九線69公里處
    設有「速限標誌」，台九線69.5公里處亦設有「速限標誌」
    及「前有測速照相，請減速慢行」告示牌，以警示駕駛人勿
    超速行駛等情，亦有宜蘭縣警察局礁溪分局95年2 月14日警
    礁交字第0950006904 號函、現場照片2紙在卷可稽。是故，
    抗告人本件交通違規之事實，至為明確，且道路交通管理機
    關予以舉發，並無違誤。
三、原處分機關即宜蘭縣礁溪分局就抗告人上開交通違規逕行舉
    發，以抗告人「行車速度超過規定之最高時速未滿20公里」
    之違規，依違反道路交通管理處罰條例第40條第1 項處罰鍰
    1,700 元，固非無見。惟按汽車駕駛人，行車速度，超過規
    定之最高時速，處新臺幣（下同）1,200元以上2,400元以下
    罰鍰，並予記違規點數1 點，道路交通管理處罰條例第40條
    第1 項、第63條第1項第1款分別定有明文。經抗告人異議後
    ，原審法院糾正原處分機關之處分，撤銷原處分，諭知抗告
    人汽車駕駛人，行車速度，超過規定之最高時速，處罰鍰新
    台幣1,700元，並記違規點數1點之裁定，認事用法，洵屬正
    當。
四、抗告人抗告意旨雖堅指上開路段速限不當、不應連續設測速
    器以及未妥善設置警告標誌云云，但查抗告人既不能具體指
    出：為何速限不當？如何限速始告適當？亦不能具體指出：
    測速器與測速器之設置，須間隔若干距離，始告洽當？警告
    標誌應如何設置，始告妥善？本院即難認抗告為有理由，其
    抗告，自應駁回。
據上論結，應依刑事訴訟法第412條，裁定如主文。
中    華    民    國    95    年    7     月    3     日
                    交通法庭    審判長法  官  蔡長溪
                                      法  官  陳春秋
                                      法  官  陳祐治
以上正本證明與原本無異。
不得再抗告。
                                      書記官  蔡慧娟
中    華    民    國    95    年    7     月    3     日


司法院資訊處製作；財團法人民間司法改革基金會備份。
